【裁判字號】    97,台上,2558
【裁判日期】    970612
【裁判案由】    違反槍砲彈藥刀械管制條例等罪
【裁判全文】
最高法院刑事判決            九十七年度台上字第二五五八號
上  訴  人  乙○○
選任辯護人  楊商江律師
上  訴  人  甲○○
上列上訴人等因違反槍砲彈藥刀械管制條例等罪案件，不服台灣
高等法院中華民國九十七年四月十日第二審判決（九十六年度上
訴字第四三七一號，起訴案號：台灣板橋地方法院檢察署九十六
年度偵字第一０四四０號），提起上訴，本院判決如下：
    主  文
上訴駁回。
    理  由
一、乙○○部分：
按刑事訴訟法第三百七十七條規定：上訴於第三審法院，非以判
決違背法令為理由，不得為之。是提起第三審上訴，應以原判決
違背法令為理由，係屬法定要件，如果上訴理由書狀未依據卷內
訴訟資料，具體指摘原判決不適用何種法則或如何適用不當，或
所指摘原判決違法情事，顯與法律規定得為第三審上訴理由之違
法情形，不相適合時，均應認其上訴為違背法律上之程式，予以
駁回。本件原審經審理結果，認為上訴人乙○○未經許可持有槍
、彈之犯行明確，因而維持第一審依想像競合犯，從一重論處乙
○○未經許可，持有手槍罪刑部分之判決，駁回乙○○之第二審
上訴，已詳敘調查、取捨證據之結果及憑以認定犯罪事實之心證
理由。第一審判決認定乙○○未經許可，持有其附表編號四至十
所示，均具殺傷力之各式槍枝三支、各式子彈五十五顆等情，已
將所認定乙○○非法持有各式槍、彈之型式、槍枝管制編號及數
量等明細，詳列於該附表編號四至十內，核與原判決所認定乙○
○持有之槍、彈明細，悉相符合，至原判決事實欄雖記載乙○○
之前科情形，然亦敘明其所為本件犯行並不因該前科而構成累犯
，該前科即非法定加重刑罰之事由，是第一審判決未為記載，亦
難謂有何違失，從而原判決未據以撤銷第一審判決，並無不合。
又原判決事實欄載明乙○○持有該附表編號四至十所示槍、彈為
警查扣等情，即引用該附表為其事實記載之一部分，而其中編號
七至十關於子彈明細部分，並分別於附註欄中載明各該類子彈經
試射擊發之數量及此擊發部分已不具子彈功能，非違禁物等各節
，核與判決理由內關於業經擊發之子彈非違禁物不予沒收之說明
，互核相符，要無上訴意旨所指事實漏未記載及理由矛盾之違誤
。再者，原審於審判期日，業將卷附之筆錄、文書等證據提示於
乙○○並告以要旨，復對扣案之槍、彈提示並令其辨認，而依法
踐行調查證據程序後，並就乙○○被訴之犯罪事實詳加訊問，所
進行之審判程序於法尚無違背。上訴意旨指摘原審未依規定為上
開調查，顯係未依卷證而為指摘。至原判決論乙○○以非法持有
手槍罪，其理由關於乙○○以一持有行為，同時持有槍、彈而觸
犯數罪名，應依想像競合犯之規定，從一重之「未經許可寄藏手
槍罪」及未經許可持有手槍罪處斷等語之論述，其中所謂「未經
許可寄藏手槍罪」，綜觀全文，顯係誤寫，且於本件全案情節及
判決本旨並不生影響，此等錯誤本得以裁定更正，即無違背法令
可言。而其餘上訴意旨，則係就原判決已說明事項，徒憑己見，
任意指摘為違法，亦難謂為適法之第三審上訴理由。依上揭說明
，乙○○之上訴違背法律上之程式，應予駁回。
二、甲○○部分：
查第三審上訴書狀，應敘述上訴之理由，其未敘述者，得於提起
上訴後十日內補提理由書於原審法院，已逾上述期間，而於第三
審法院未判決前仍未提出上訴理由書狀者，第三審法院應以判決
駁回之，刑事訴訟法第三百八十二條第一項、第三百九十五條後
段規定甚明。上訴人甲○○不服原審論處其未經許可，寄藏手槍
（累犯）罪刑之判決，於民國九十七年五月一日提起上訴，並未
敘述理由，迄今逾期已久，於本院判決前仍未提出，依上開規定
，甲○○之上訴自非合法，應予駁回。
據上論結，應依刑事訴訟法第三百九十五條，判決如主文。
中    華    民    國  九十七  年    六    月   十二   日
                      最高法院刑事第四庭
                          審判長法官  張  淳  淙
                                法官  劉  介  民
                                法官  張  春  福
                                法官  蔡  彩  貞
                                法官  徐  文  亮
      本件正本證明與原本無異
                                      書  記  官
中    華    民    國  九十七  年    六    月  二十三  日
                                                 H


司法院資訊處製作；財團法人民間司法改革基金會備份。
